臺灣高雄地方法院民事裁定　九十三年聲字第九一二號
　　聲　請　人　友邦資融股份有限公司原名雋邦企業股份有限公司
　　法定代理人　甲 ○ ○
　　相　對　人　丙 ○ ○
　　　　　　　　乙○○○
右當事人間聲請返還擔保金事件，本院裁定如左：
    主      文
聲請駁回。
    理      由
一、按訴訟終結後，供擔保人證明已定二十日以上期間催告受擔保利益人行使權利而
    未行使者，法院應依供擔保人之聲請，以裁定命返還其提存物，民事訴訟法第一
    百零四條第一項第三款前段定有明文。所謂訴訟終結，在因假扣押或假處分所供
    擔保之場合，因該擔保係為保障受擔保利益人因假扣押或假處分所受損害而設，
    倘執行法院已依假扣押或假處分裁定為假扣押或假處分之執行，則在供擔保人撤
    回假扣押或假處分之執行前，受擔保利益人所受損害仍可能繼續發生，損害額既
    尚未確定，自難強令其行使權利，必待供擔保人已撤回假扣押或假處分之執行，
    始得謂為訴訟終結。又訴訟終結後定二十日以上期間之催告，既屬法定要件之一
    ，則訴訟終結之後必需踐行催告程序，否則即與上開規定要件不符。
二、聲請人主張：伊與相對人丙○○等二人間因請求清償票款事件，前遵本院民國八
    十五年度全字第三七八八號假扣押裁定，為擔保相對人因假扣押所受之損害，曾
    提供世華商業銀行可轉讓定期存單新台幣（下同）十萬元券三張（編號：Ｂ０一
    ０三五五、Ｂ０一０三五六、Ｂ０一０三五七，每張面額均為十萬元），合計三
    十萬元，並以本院八十五年度存字第四八一八號提存在案，而聲請執行相對人之
    財產（八十五年度執全字第三０一０號）。茲以該事件業經本案調卷執行拍賣完
    畢，伊已聲請撤銷假扣押裁定確定（八十九年度撤聲字第一四六號），且於訴訟
    終結後以存證信函定二十日以上之期間，催告相對人就其因假扣押之執行所受之
    損害行使權利，惟相對人迄未行使權利，爰聲請發還上開擔保金等語。
三、本件聲請人供擔保聲請執行相對人之財產，於該事件調卷執行拍賣完畢後聲請人
    雖已撤銷假扣押裁定，並經本院就乙○○○通知行使權利部分裁定准予公示送達
    ，且聲請人亦已於九十二年七月二十六日登載於新聞報之事實，已據本院調取八
    十五年度全字第三七八八號（含八十五年度執全字第三０一０號）、八十五年度
    存字第四八一八號及九十一年度聲字第四０九號卷查明屬實，是聲請人於訴訟終
    結後對乙○○○所為催告，自屬合法。惟依聲請人所提之存證信函、掛號郵件收
    件回執及丙○○之戶籍謄本，可知丙○○於八十五年間即聲請人對其聲請執行時
    ，其戶籍地在「高雄縣岡山鎮○○街八十九巷一號」，目前則遷往「台中市西屯
    區○○○街二十號四樓之一」有戶籍謄本可證，然聲請人於九十年十月二十四日
    通知其行使權利之地址則為「桃園縣桃園市○○里○○街一九五號四樓」，且該
    存證信函又未經丙○○本人親自收受，是依聲請人所提之資料，自無從認定丙○
    ○是否已收受該存證信函。況本院依上開相關執行與提存卷所附資料，亦無從查
    知上開桃園市之地址是否確係萬建與之住居所地，故聲請人向該地址所為通知，
    自不生合法催告之效力。綜上，聲請人既僅就乙○○○催告行使權利，丙○○部
    分則因未合法送達而不生催告之效力，與民事訴訟法第一百零六條準用第一百零
    四條第一項第三款前段所定返還擔保金之要件不合。從而，聲請人聲請返還擔保
    金，為無理由，應予駁回。
中　　　華　　　民　　　國　　九十三　　年　　　七　　　月　　二十八　　日
                              臺灣高雄地方法院民事第一庭
~B法　　　官　唐照明
右為正本係照原本作成。
如不服本裁定應於送達十日內向本院提出抗告狀。
中　　　華　　　民　　　國　　九十三　　年　　　七　　　月　　二十八　　日
~B法院書記官　李承悌
